【裁判字號】    87,訴,9
【裁判日期】    890412
【裁判案由】    遷讓房屋等
【裁判全文】
臺灣新竹地方法院民事判決         八十七度訴字第九號
    原      告  丙○○
    訴訟代理人  溫欽彥律師
                羅秉成律師
                詹惠芬律師
    複  代理人  甲○○      住.
    被      告  丁○○      住台北市○○○路○段三四號七樓
    訴訟代理人  乙○○      住台北市○○○路○段三四號七樓
                彭火炎律師
                陳勇松律師
右當事人間請求遷讓房屋等事件，本院判決如左：
    主    文
被告應給付原告新台幣玖拾柒萬捌仟佰壹拾元，及自民國八十七年六月十六日起至
清償日止，按年息百分之五計算之利息。
原告其餘之訴駁回。
訴訟費用由被告負擔百分之十八，餘由原告負擔。
本判決第一項於原告以新台幣拾萬元為被告供擔保後，得假執行，但被告如於假
執行程序實施前，以新台幣玖拾柒萬捌仟佰壹拾元為原告預供擔保，得免為假執行
。
原告其餘假執行之聲請駁回。
    事    實
甲、原告方面：
一、聲明：
（一）被告應給付原告新台幣貳佰萬伍仟捌佰壹拾元，及自民國八十七年六月十一日
      「更正暨準備書狀」送達被告翌日起至清償日止，按年息百分之五計算之利息
      。
（二）被告應給付原告新台幣參佰參拾柒萬伍仟元，及自民國八十九年三月十四日起
      至清償日止，按年息百分之五計算之利息。
（三）願供擔保請准宣告假執行。
二、陳述略稱：
（一）被告於民國八十五年三月八日承租原告所有坐落新竹市○○街一五八巷六、八
      、十號房屋第一至五樓共計十五戶，租期自八十五年四月一日起至八十八年三
      月三十一日止共三年，租金每月新台幣（下同）廿二萬五千元，約定於月初給
      付，有房屋租賃契約書可稽，詎被告自八十六年八月一日起拒付租金，迄八十
      七年一月三十一日止合計積欠已達六期租金，經扣除押租金六十萬元，欠租已
      達二月以上，經原告以八十七年二月十二日以新竹郵局第一三一號存證信函催
      請被告於文到五日內給付積欠租金額，逾期租約視為終止，經被告於八十七年
      二月十三日收文後仍未繳租，本件租約業經合法終止。
（二）本件原告請求租金及損害賠償項目及金額如次：
    租金請求權基礎：租約第三、四條及民法第四百三十九條。
    損害賠償請求權：按因故意過失不法侵害他人權利者，負損害賠償責任（民法
      第一八四條第一項），又承租人應以善良管理人之注意保管租賃物，承租人違
      反上開義務，致租賃物毀損滅失者，負損害賠償責任（民法第四百三十二條，
      租約第十一條），又應回復原狀者，如經債權人定相當期限催告後，逾期未為
      回復者，債權人得請求以金錢賠償其損害（同法第二百十四條），被告於租用
      期間未盡善良管理人之義務使用租賃物，造成房屋鐵門、燈具、衛浴設備、電
      梯、窗戶、磁磚、牆面、門扇、鎖鍊等設備損壞，且未回復原狀，原告曾以八
      十六、十一、十三新竹郵局第四五二五號存證信函催請被告為損害原狀之回復
      ，迄未為之。另損害賠償應填補者包括債權人所受損失及所失利益（第二百十
      六條），茲因被告未盡其善良管理人義務致租賃物毀損嚴重且未為修繕回復原
      狀，致原告於修繕完成前無法再為出租使用，造成原告租金期待利益損害及原
      告修繕費用支出之損失。金額計算如下：八十六年八月一日至八十七年二月十
      八日（原告所為租約終止生效日）為租金請求，八十七年二月十九日至八十八
      年八月三十一日（原告修繕完畢再行出租為止）相當於租金利益損害賠償請求
      ，合計共廿五個月，扣除押租金六十萬元，加計修繕費用三十五萬五千八百一
      十元，合計新台幣五百三十八萬零八百一十元。上開八十六年十一月一日至
      八十七年二月十八日期間部分，倘法院認原告所為租金請求無理由，而認被告
      以八十六年十月三十日存證信函所為終止租約之通知已生合法效力，惟因無論
      終止租約事由為何，被告均應就未盡善良管理人義務造成損害負賠償之責，是
      以原告尚得請求將上開期間主張金額併入租金利益損失賠償計算內。又因系爭
      租賃物業經原告於民國八十八年九月十六日整修完畢出租予訴外人漢尼科技股
      份有限公司，是以前開相當租金損害請求至八十八年八月三十一日止。
（三）對被告抗辯之陳述：
    被告固曾以八十六年七月三十日台北六十五支局第二三○號存證信函表示租賃
      物有多處馬桶損壞、地面排水積水、磁磚脫落及浴室漏水等情，並為修繕催告
      ，嗣再以八十六年十月三十日以台北圓山郵局三三○號存證信函以原告未為修
      繕為由，為解除契約表示。惟被告向原告承租系爭房屋後，於八十五年間即向
      原告反應漏水情形，原告乃委請訴外人林慶順、陳建隆前往整修完竣，業經証
      人林慶順於八十七、七、十七庭訊時証述屬實，被告亦不否認原告曾派員前往
      檢修之事實，嗣原告接獲被告八十六年七月三十日存證信函後，再於同年八月
      間派請林慶順等人前往處理，然並未再發現漏水之情形，事實上被告於七月三
      十日來函，次日起開始停止繳租，益証被告來函所稱漏水之說係屬藉詞。被告
      雖以八十六年十月三十日以存證信函通知搬遷並為解約表示，惟原告否認被告
      有主張解約之事由存在，縱被告自行於八十六年十一月八日搬遷，惟於雙方契
      約仍有效存在時，被告仍有續付租金之義務。
三、證據：提出估價單十八張、存證信函二份為證，並聲請訊問證人莊天生、蔡明忠
    、劉宗榮、賴東洋、林慶順、洪川成、陳榕波。
乙、被告方面：
一、聲明：
（一）原告之訴及假執行聲請均駁回（二）如受不利益判決時，請准供擔保宣告免為
      假執行。
二、陳述略稱：
（一）原告請求八十六年八月一日起至八十七年二月十八日止欠租部分：系爭租賃房
      屋因有多處馬桶損壞、地面排水積水、磁磚脫落、浴室嚴重漏水等情形，業經
      被告於八十六年七月卅日即以台北六十五支郵局第二三０號存證函通知原告經
      收訖，且該等損壞確未經原告修妥，有該函所附照片十八幀可證，（分別攝於
      八五年十月廿九日、八六年六月十七日、七月一日、七月八日），再經證人丁
      銘德、蔡曉萍、魏月山三人結證證實，且蔡、魏二人並證實確曾以電話通知原
      告修繕（見八八、三、八言詞辯論筆錄），復經法院於八十七年七月十七日履
      勘現場，其房間滲水、漏水、走道積水情形，至該勘驗日仍未修復計達有十五
      處以上，足見被告前稱係因原告未修繕租賃物而依法終止租約之答辯，屬實可
      採，查本件租賃房屋因自然之損壞有修繕必要時，由甲方（原告）負責修理，
      租約第十一條定有明文，又租賃關係存續中，租賃物如有修繕之必要，應由出
      租人負擔者，承租人得定相當期限，催告出租人修繕，如出租人於其期限內不
      為修繕時，承租人得終止契約，民法第四百三十條定有明文，本件勘驗結果所
      示八間房屋天花板有漏水水漬，三間房屋橫樑有漏水水漬，十二間房屋牆壁有
      漏水水漬計廿處以上，一間房屋屋頂有漏水水漬等損壞情況以言，自屬於房屋
      自然損壞而非人為損壞，故依租約約定應由原告修繕無疑，除蔡曉萍、魏月山
      到庭證實確曾以電話通知原告修理外，被告曾以台北六五支郵局二三０號函於
      八十六年七月卅日定期三日催告原告修繕，更於同年十月卅日以台北圓山郵局
      第三三０號函知原告已於同年十月八日遷離，終止租約，是則被告業已依法依
      約終止兩造間租約，租約終止後被告即無給付租金之義務，至於租約終止前，
      被告固於八十六年八月份起未續繳租金，但於租約成立時曾交押租金六十萬元
      ，依本件租賃月租二十二萬五千元計算，可抵二月又廿日租金，故可折抵同年
      十月廿日止之租金，故如認被告經催告後之該年十月八日遷離租賃物行為屬被
      告終止租約意思實現之事實行為，則被告並未積欠租金，原告尚應返還十二日
      租金予被告；縱認被告係在該年十月卅日始發函為終止之意思表示，被告至多
      亦僅欠租十日計七萬五千元而已，逾此部分之起訴請求，自無理由。
（二）本件原告訴請賠償修繕所需費用三十五萬五千八百一十元部分：原告主張房屋
      鐵門、燈具、衛浴設備、電梯、窗戶、磁磚、牆面、門扇、鎖鍊損壞，係由於
      被告未以善良管理人注意保管租賃物，因被告之過失致房屋毀損，依侵權行為
      及契約約定為請求，惟被告業已否認有何過失行為及損害，原告就其主張被告
      有過失事實原應負舉證責任。
（三）就原告訴請自八十六年十月卅一日或八十七年二月十九日起至系爭房屋損害修
      補完成日止，按月給付原告二十二萬五千元損害賠償金部分，查縱有所指本件
      毀損情事，惟亦顯然未達致使房屋不能使用程度，起訴主張事實與損害二者之
      間，難謂具有因果關係，此部分請求，顯不足採，否則原告故意棄置不為修理
      ，即令被告無限期按月賠償二十二萬五千元，更顯違行使權利應依誠實信用原
      則規定，而不待詞，原告起訴，自無理由。
三、證據：提出租賃契約一份、存證信函四份為證，並聲請訊問證人彭桂楨、丁銘德
    、魏山月、蔡曉萍。
丙、本院依職權履勘現場並制作勘驗筆錄。
    理    由
甲、程序方面：
    原告於八十七年五月七日所具補正訴狀聲明求為判決：被告應給付原告一百十四
    萬一千五百十八元，及自請求狀繕本送達之翌日起至清償日止，按年息百分之五
    計算之利息，其原因事實包含八十六年八月一日起至同年十月三十日止之租金，
    及八十六年十月三十一日起至八十七年一月三十一日止修繕期間不能使用房屋之
    相當於租金之損害賠償，及自行修繕費用三十九萬一千五百十八元。嗣於八十七
    年六月十一日提出更正暨準備書狀更正聲明求為：（一）被告應給付原告新台幣
    貳佰零肆萬壹仟伍佰壹拾捌元，及自八十七年六月十一日書狀繕本送達之翌日起
    至清償日止按年息百分之五計算之利息，（二）被告應自八十七年六月一日起至
    房屋損害修補完成日止，按月給付原告新台幣貳拾貳萬伍仟元，其原因事實則為
    請求八十六年八月一日至八十七年二月十八日之租金，八十七年二月十九日至五
    月三十一日止已到期相當於租金之損害金請求，八十七年六月一日起至房屋修補
    完成之日止，無法使用系爭房屋之未到期之相當於租金之損害賠償，及自行修繕
    費用三十九萬一千五百十八元。嗣被告又於八十九年三月二十七日言詞辯論意旨
    狀更正訴之聲明為：（一）被告應給付原告新台幣二百萬五千八百一十元，及自
    八十七年六月十一日更正暨準備書狀繕本送達被告之翌日起至清償日止按年息百
    分之五計算之利息，（二）被告應給付原告三百三十七萬五千元，及自八十九年
    三月十四日起至清償日止，按年息百分之五計算之利息。其原因事實為請求八十
    六年八月一日至八十七年二月十八日止之租金，八十七年二月十九日至八十八年
    八月三十一日止不能使用房屋之相當於租金利益之損害賠償請求，及自行修繕費
    用三十五萬五千八百一十元。以上訴之聲明雖有變更，惟訴訟標的並未改變，僅
    將租金請求權及相當於租金之損害賠償期間伸長或縮短，及將自行修繕費用縮減
    而已，依民事訴訟法第二百五十五條第三款之規定，無礙於被告防禦，應予准許
    ，先予敘明。
乙、得心證之理由：
一、原告起訴主張：被告於八十五年三月八日承租原告所有坐落新竹市○○街一五八
    巷六、八、十號房屋第一至五樓共計十五戶，租期自八十五年四月一日起至八十
    八年三月三十一日止共三年，租金每月新台幣（下同）廿二萬五千元，約定每月
    租金於月初給付，詎被告自八十六年八月一日起拒付租金，迄八十七年一月三十
    一日止合計積欠已達六期租金，經扣除押租金六十萬元，欠租已達二月以上，原
    告以八十七年二月十二日以存證信函催請被告於文到五日內給付積欠租金額，逾
    期租約視為終止，經被告於八十七年二月十三日收文後仍未繳租，本件租約業經
    合法終止，原告自得請求自八十六年八月一日起至八十七年二月十八日租約終止
    日為止之租金。又被告未以善良管理人之注意保管租賃物，致房屋設備有多處損
    壞，原告於八十六年十一月十三日以存證信函催告被告修復，被告拒不修復，使
    原告不能為房屋之使用收益，原告只得自行僱工修復，支出三十五萬五千八百一
    十元，爰請求自八十七年二月十九日起至八十八年八月三十一日房屋修復完畢再
    行出租之日止之相當於租金之損害賠償，及修復費用，以上金額扣除押金六十萬
    元，被告應給付原告五百三十八萬零八百一十元及遲延利息等語。被告則以：原
    告之房屋因有多處馬桶損壞、地面排水積水、磁磚脫落、浴室嚴重漏水等情形，
    依租賃契約第十一條之規定，應由原告負責修繕，經被告多次催請修繕，均未修
    復，被告於八十六年七月卅日再以台北六十五支郵局第二三０號存證函通知原告
    三日內修繕，並附照片十八幀為證，原告均未置理，被告乃於同年十月卅日以台
    北圓山郵局第三三０號函知原告已於同年十月八日遷離並終止租約，原告主張房
    屋損壞支出修理費用部分，被告否認該損害由其造成，亦否認有何過失，原告應
    負舉證責任。縱有所指毀損情事，亦未達致使房屋不能使用程度，原告請求相當
    於租金之損害賠償，尚難認起訴主張事實與損害二者之間，具有因果關係，且原
    告故意棄置不為修理，而令被告無限期按月賠償二十二萬五千元，有違誠實信用
    原則等語置辯。
二、查兩造間訂有上開房屋租約，被告租金繳至八十六年七月三十一日止，其後即未
    繳租，及被告曾於八十六年七月三十日以台北六十五支局第二三○號存證信函通
    知原告房屋有多處馬桶損壞、地面排水積水、磁磚脫落、浴室嚴重漏水之情形，
    催告原告於三日內修繕，嗣被告於八十六年十月三十日以台北圓山郵局第三三○
    號存證信函通知原告其已於同月八日搬遷完畢，終止租約。而原告則於八十七年
    二月十二日以新竹郵局第一三一號存證信函催告被告已欠租達二期以上，限於五
    日內給付欠租，逾期即終止租約之事實，為兩造所不爭執，並有原告提出租賃契
    約一份、存證信函一份、被告提出存證信函二份在卷可稽，堪信為真，則原告請
    求給付租金，首須究明者，為兩造間租賃關係究竟何時終止。經查，被告主張本
    件出租房屋有上開瑕疵，並經多次催請原告修繕，業據提出八十六年七月三十日
    存證信函所附照片十八張為證，核與證人彭桂楨、丁銘德、魏山月、蔡曉萍到庭
    證述相符，原告雖否認證人之證言，並主張其於八十六年八月間曾請訴外人林慶
    順、陳建隆至現場查看，並無被告主張之漏水情事，證人彭桂楨、丁銘德並未明
    確指出漏水時間，而證人蔡曉萍、魏山月為原告之妻及姪女，其證言不無偏頗云
    云。惟經本院於八十七年七月十七日履勘現場，屋內確有數十處水漬痕跡，且不
    僅限於浴室附近之牆面或天花板，並及於各房間天花板、橫樑、牆壁等，制有勘
    驗筆錄在卷可稽，證人林慶順固於該日在場證稱：其於前年（八十五年）秋天有
    來修過，修廁所、浴室大部分磁磚，磁磚敲起來重新鋪上，大部分浴缸挖起來，
    在浴缸下鋪防水水泥，修好後不會漏水，但因先前滲水不可能會乾，尚會滲濕氣
    ，浴室地板已修好不會再漏水滲入房間，但其稱我將磁磚挖起來是做防水，水管
    是水電工的事。可見其僅處理部分漏水之工程，且其既稱牆壁尚會滲濕氣，於八
    十六年八月間至現場查看時，又如何確定不會漏水？且依證人彭桂楨稱其自八十
    五年八月二日至八十六年七月二十八日止擔任被告之管理部經理，其到職後一段
    時間發生漏水問題，房東也有找人來修，修了之後有再漏水，在其離職之前尚有
    部分未修好。證人丁銘德稱我們通知原告，原告有找人來修過未修好，證人魏山
    月稱最後一次看到漏水是八十六年四至五月間，證人蔡曉萍稱最後一次見到房屋
    漏水在八十六年十月間，證人林慶順所稱漏水問題於八十五年間即已修繕完畢之
    證言顯與前開證人彭桂楨、丁銘德、魏山月、蔡曉萍之證述內容不符，又被告於
    八十六年七月三十日催告原告修繕之存證信函所附房屋損壞照片中，有七張係八
    十六年六、七月間所拍攝，本院認被告主張房屋於八十六年七月間尚有漏水問題
    未修繕完畢，應堪採信。依兩造間所訂租賃契約第十一條後段之規定，房屋因自
    然之損壞有修繕必要時，由甲方（原告）負責修理。上開漏水問題應為房屋水管
    破損或防漏設施之瑕疵，非承租人不當使用所致，應由原告負修繕責任，經被告
    方面多次催告原告修繕而未修復，而該漏水、滲水情形嚴重，足以妨礙被告對房
    屋之使用收益，被告自得依民法第四百三十條：「租賃關係存續中，租賃物如有
    修繕之必要，應由出租人負擔者，承租人得定相當期限，催告出租人修繕，如出
    租人於其期限內不為修繕者，承租人得終止契約或自行修繕而請求出租人償還其
    費用或於租金中扣除之」之規定，終止兩造間之租賃契約，而終止契約應以意思
    表示為之，被告雖於八十六年十月八日自行搬遷，惟尚不生終止之效力，應以同
    月三十日被告以台北圓山郵局第三三０號函知原告終止租約時始生效力，原告主
    張兩造租約應於八十七年二月十八日始行終止，不足採信，故原告依租約第三、
    四條及民法第四百三十九條之規定，請求被告給付八十六年八月至十月間之租金
    六十七萬五千元（225000×3=675000元），為有理由，逾此範圍被告並無給付租
    金之義務。
三、次查，原告主張被告承租期間未盡善良管理人之注意義務使用房屋設備，搬走時
    亦未將房屋回復原狀，造成房屋鐵門、燈具、衛浴設備、電梯、窗戶、磁磚、牆
    面、門扇、鎖鍊等設備損壞，原告以八十六年十一月十三日以存證信函催告被告
    內於一個月回復原狀，被告置之不理，致原告無法使用房屋，受有相當於租金之
    損害，及原告事後自行修繕及清運垃圾，共支出三十五萬五千八百一十元之事實
    ，業據提出估價單十八張為證，並經證人莊天生、蔡明忠、劉宗榮、賴東洋、林
    慶順、洪川成、陳榕波等人到庭證述上開物品確有損壞及更換相同或同級之物品
    屬實，被告雖辯稱房屋設備之損壞不能證明係其使用不當造成，且該損壞不致造
    成房屋無法使用云云。惟查，原告於八十六年十二月十七日提起本訴，起訴狀所
    附之估價單均係同年十一月開立，距被告於八十六年十一月八日搬遷之時間甚近
    ，估價單上所載之損害，應可認係被告所造成，證人莊天生陳稱鐵門馬達內微動
    開關損壞，證人劉宗榮證稱電梯按鈕係被人敲壞，ＳＩＧＩ板係因水自一樓電梯
    口流入，而浸水損壞，證人洪川成稱因牆上有釘子、強力膠要刮除，故天花板及
    牆壁均須粉刷，證人陳榕波稱門及鎖損壞係因門未關好，經常踫撞所致等語，經
    查電梯係位於房屋入口處，應與浴室漏水、滲水造成之原因無關，而係被告未注
    意關閉門窗造成外面之雨水流入，造成電路板因長期浸水而損壞，另參以上開損
    壞項目多屬可耐用一定年限之設備，被告僅使用房屋一年四個月，即造成損壞，
    所辯上開設備之損壞非其過失造成，不足採信，原告主張被告未盡善良管理人之
    注意義務保管租賃物，堪信為真。按承租人應以善良管理人之注意，保管租賃物
    ，租賃物有生產力者，並應保持其生產力。承租人違反前項義務，致租賃物毀損
    、滅失者，負損害賠償責任，民法第四百三十二條定有明文，又依兩造租賃契約
    第十一條前段規定，乙方（被告）應以善良管理人之注意使用房屋，除因天災地
    變等不可抗拒之情形外，因乙方之過失致房屋毀損，應負損害賠償之責，另第六
    條、第九條均規定，承租人交還房屋時應將房屋回復原狀，又因故意或過失，不
    法侵害他人之權利者，負損害賠償責任，民法第一百八十四條亦定有明文。原告
    自得本於契約及侵權行為之法律關係，請求被告賠償其損害。至於損害賠償之方
    法，應回復他方損害發生前之原狀。債權人定相當期限催告後，逾期不為回復時
    ，債權人得請求以金錢賠償其損害損害，又損害賠償範圍係填補債權人所受損害
    及所失利益，民法第二百十三條、二百十四條、第二百十六條定有明文，玆就原
    告得請求之項目分述如下：
    (1)修復費用：原告曾於八十六年十一月十三日以新竹郵局第四五二五號存證信函
      定一個月期限催告被告修理損壞之設備，被告未為修復，原告乃自行支出修復
      費用包括鐵門三千元、燈具、衛浴設備三萬五千九百七十元、電梯八千五百元
      、窗戶一萬九千五百五十元、磁磚整鋪一萬八千二百六十元、牆面油漆整平二
      十六萬一千六百元、門扇、鎖鍊六千四百三十元、垃圾搬運二千五百元，共計
      三十五萬五千八百一十元，業據提出估價單十八張為證，並經證人莊天生、蔡
      明忠、劉宗榮、賴東洋、林慶順、洪川成、陳榕波到庭證述屬實，此部分之修
      復費用自得向被告求償。
    (2)房屋因不能使用所受相當於租金之損害：本件房屋因被告未注意使用，造成門
      扇、窗戶、燈具、衛浴設備、磁磚、電梯、牆面多處受損，在修復完畢之前，
      自足以妨礙原告對房屋之居住使用，且該房屋係作為出租用，因通常情形自可
      受有租金之利益，因無法使用即造成相當於租金收入之損害，原告自得請求相
      當於租金之損害賠償。惟原告請求之期間應有一定之限制，蓋原告依法定期催
      告被告回復原狀，被告逾期不為回復時，原告即應自行僱工修復，再向被告求
      償修復費用，此為所有權人為維護自己財產完整圓滿狀態所應盡之注意義務，
      如任令房屋閒置不予修復，坐視損害擴大，無限期請求被告按月賠償相當於租
      金之損害，自有違誠信原則且對損害之擴大與有過失，依民法第二百十七條第
      一項規定，損害之發生或擴大，被害人與有過失者，法院得減輕賠償金額，或
      免除之，本院認應該損害擴大係因原告自己之原因所造成，應免除被告該部分
      之賠償金額。經審酌被告於八十六年十月三十日終止租約後，原告即請相關工
      程行至現場查看並就修復費用估價完畢，而系爭房屋修復之項目甚多，原告於
      八十六年十一月十三日定一個月之期限催告被告修復，尚屬合理，被告於期限
      屆至（十二月十三日）後不予修復，原告即應僱請相關人員進行修復，其期間
      亦應以一個月為適當，則原告請求被告賠償自八十六年十一月一日至八十七年
      一月十三日之相當於租金之損害賠償五十四萬七千五百元（225000×（2＋
      13/30）=547500元），應有理由，逾此部分應予駁回。
四、綜上，原告得請求之租金、修復費用、相當於租金之損害賠償，扣除被告已繳之
    押金六十萬元，應為九十七萬八千三百一十元（675000＋355810＋000000－
    000000＝978310元），原告請求上開金額及自八十七年六月十一日更正暨準備書
    狀送達被告之翌日（八十七年六月十六日）起至清償日止，按年息百分之五計算
    之遲延利息，為有理由，應予准許，逾此部分即非正當，應予駁回。
五、因本案事證已臻明確，兩造其餘主張陳述及所提之證據，核與判決之結果不生影
    響，毋庸再予審酌，附此敘明。
六、假執行之宣告：
    兩造陳明願供擔保，聲請宣告假執行或免為假執行，經核原告勝訴部份，合於法
    律規定，爰分別酌定相當之擔保金額宣告之；原告其餘假執行之聲請，因訴之駁
    回而失所依據，應予駁回。
七、結論：本件原告之訴為一部有理由，一部無理由，依民事訴訟法第七十九條但書
    、第三百九十條第二項、第三百九十二條，判決如主文。
中      華      民      國    八十九    年      四      月     十二     日
                                  臺灣新竹地方法院民事第二庭
~B法      官  彭洪英
右為正本係照原本作成。
如對本判決上訴，須於判決送達後二十日內向本院提出上訴狀（須按他造當事人之人
數附繕本）。
~B法院書記官  蘇霞
中      華      民      國    八十九    年      四      月     十七     日


司法院資訊處製作；財團法人民間司法改革基金會備份。
